臺灣士林地方法院民事判決
111年度亡字第32號
聲  請  人  陳志昌  


上列聲請人聲請宣告陳氏紅桃(即金谷百枝)死亡事件，本院判決
如下：
   主  文
宣告陳氏紅桃即金谷百枝（女，大正13年【即民國13年】3月1日
生，失蹤前住臺北州七星郡士林庄社子後港墘140番地）於中華
民國四十二年六月一日下午十二時死亡。
聲請程序費用由陳氏紅桃之遺產負擔。
    理  由
一、聲請意旨略以：失蹤人陳氏紅桃即金谷百枝（女，大正13年
    【即民國13年】3月1日生，失蹤前住臺北州七星郡士林庄社
    子後港墘140番地）係聲請人之祖父陳子印之次女，惟其於3
    2年6月1日二戰期間，隨同聲請人祖父陳子印搭船前往香港
    ，依靠日本商社派駐香港工作之陳子印長子陳金生，陳金生
    於約定期日未在香港接獲三人，遂聽聞其等所乘船舶被盟軍
    擊沉於海上，查閱日治時期日日新報關於船難報導皆無提供
    死亡名單，自此生死不明，迄今已逾78年，屆滿得為死亡宣
    告之法定期限，現為辦理失蹤人之外祖父及被繼承人陳氏紅
    桃即金谷百枝之繼承事宜，爰依法聲請准對失蹤人陳氏紅桃
    為死亡宣告等語。
二、按修正之民法總則第8 條之規定，於民法總則施行後修正前
    失蹤者，亦適用之。但於民法總則修正前，其情形已合於修
    正前民法總則第8 條之規定者，不在此限，民法總則施行法
    第3 條第3 項定有明文。又失蹤人失蹤滿10年，法院得因利
    害關係人之聲請，為死亡之宣告，71年1月4日修正公布前之
    民法總則第8 條第1 項亦有明文。
三、經查，聲請人主張失蹤人陳氏紅桃於32年6月1日起失蹤，迄
    今生死不明已逾10年，前經本院裁定對其為死亡宣告之公示
    催告，現申報期滿，未據失蹤人陳報其生存，或知失蹤人生
    死者陳報其所知等情，業經依職權查閱卷宗無訛，堪信聲請
    人主張失蹤人於32年6月1 日即已失蹤，迄今已屆滿上開規
    定所定期間為真，是聲請人聲請對失蹤人陳氏紅桃為死亡宣
    告，核無不合，應予准許。
四、末按，宣告死亡之裁定應確定死亡之時，家事事件法第159
    條第1 項定有明文。受死亡宣告者，以判決內所確定死亡之
    時，推定其為死亡。前項死亡之時，應為前條各項所定期間
    最後日終止之時。但有反證者，不在此限，民法第9條亦有
    規定。本件聲請人主張相對人陳氏紅桃於32年6月1 日失蹤
    ，計至42年6月1日，失蹤已屆滿10年，自應推定其於是日下
    午12時為死亡之時，爰准予依法宣告。
五、依家事事件法第154 條第3 項，裁定如主文。
中　　華　　民　　國　　111 　年　　11　　月　　30　　日
                  家事法庭法  官  張嘉芬
以上正本證明與原本無異。
如對本裁定抗告須於裁定送達後10日內向本院提出抗告狀。
中　　華　　民　　國　　111 　年　　11　　月　　30　　日
                          書記官  楊哲玄